【裁判字號】    96,易,855
【裁判日期】    970331
【裁判案由】    竊盜
【裁判全文】
臺灣屏東地方法院刑事判決               96年度易字第855號
公  訴  人  臺灣屏東地方法院檢察署檢察官
被      告  甲○○
上列被告因竊盜案件，經檢察官聲請以簡易判決處刑（96年度速
偵字第170 號），因本院認為不宜以簡易判決處刑，改依通常程
序審理（96年度簡字第1488號），茲因被告就被訴事實為有罪之
陳述，經告知簡式審判程序意旨並聽取公訴人及被告之意見後，
本院裁定依簡式審判程序審理，判決如下：
    主  文
甲○○竊盜，累犯，處有期徒刑壹年，並於刑之執行前，令入勞
動場所強制工作年。
    事  實
一、甲○○有竊盜、毒品、傷害、侵占等多項前案紀錄（后詳）
    ，最近1 次經有期徒刑執行完畢係因犯竊盜罪，經本院95年
    度易字第220 號判處有期徒刑1 年4 月確定，於民國95年7
    月11日入監執行，嗣經本院96年度聲減字第154 號裁定減為
    有期徒刑8月，於96年7月16日期滿出監執行完畢。
二、又其自87年至95年約8 年間，扣除在監服刑或因毒品案件執
    行保安處分共計逾5 年半期間，實際在外未及3 年期間內，
    已先後經查獲犯竊盜案件31筆，並各經法院判決確定如附表
    一所示，或因與確定判決認定事實有裁判上一罪關係而經檢
    察官不起訴處分如附表二所示，顯有犯竊盜罪之習慣，竟仍
    不知收歛，於前開有期徒刑因減刑而執行完畢後5 年內，復
    基於意圖為自己不法所有之竊盜犯意，隨即於96年8 月31日
    下午4 時許，在屏東縣內埔鄉○○村○○路○ 段195 號前，
    利用乙○○將其所有之車牌號碼ZZH- 278號輕型機車停放該
    處而未取下電門鑰匙之機會，逕予啟動騎走而竊取之，並供
    自己日常代步使用，旋於96年9 月10日上午11時50分許，駕
    駛上開機車行經屏東縣內埔鄉○○村○○路一帶之產業道路
    時，為埋伏之警員當場查獲。
三、案經屏東縣警察局內埔分局報告臺灣屏東地方法院檢察署檢
    察官偵查聲請以簡易判決處刑。
    理  由
一、訊據被告甲○○於本院審理時，對其前揭時地竊取機車犯行
    均自白不諱，並與證人乙○○於警詢中證述之情節相符，復
    有扣押物品目錄表、贓物認領保管單、查獲照片2 幀在卷可
    稽，被告甲○○自白竊盜犯行，堪認與事實相符。本件被告
    犯罪事證已臻明確，應依法論科。
二、核被告甲○○所為，係犯刑法第320 條第1 項普通竊盜罪。
    又其前因犯竊盜罪，經本院95年度易字第220 號判處有期徒
    刑1 年4 月確定，於95年7 月11日入監執行，嗣因符合減刑
    條件，經本院96年度聲減字第154 號裁定減為有期徒刑8 月
    ，於96年7 月16日期滿出監執行完畢，有臺灣高等法院被告
    前案紀錄表及臺灣屏東地方法院檢察署刑案資料查註紀錄表
    各1 份在卷可按，係受徒刑之執行完畢，5 年以內因故意而
    再犯本件有期徒刑以上之罪，應依累犯之規定，加重其刑。
三、爰審酌被告甲○○之年齡、品行、智識能力、犯罪動機、犯
    罪手段、所得財物之價值、對於法益所生侵害之程度，其為
    64年6 月26日出生、受有國中畢業教育程度、現無職業之人
    ，有警詢年籍等資料在卷可稽，於本件犯罪時年32歲，正值
    青壯，竟不思進取，前有多次犯罪經法院判刑確定並入監執
    行之紀錄，除前開構成累犯要件部分，不再重複評價者外，
    略計尚有：(一)87年間因犯竊盜罪，經本院88年度易字第2 號
    判處有期徒刑10月確定；(二)87年間因另犯違反毒品危害防制
    條例案件，經本院88年度潮簡字第65號判處有期徒刑6 月確
    定，並與上開(一)部分所示之刑，併經本院裁定應執行有期徒
    刑1 年2 月，於88年10月15日入監，89年8 月22日因縮刑假
    釋出監，依指揮書應於89年12月14日期滿；(三)89年間因違反
    毒品危害防制條例案件，經本院90年度簡上字第53號（原審
    本院89年度潮簡字第587 號）判處有期徒刑6 月確定；(四)89
    年間另犯竊盜案件，經本院90年度易字第161 號判處有期徒
    刑2 年確定，並與上開(三)部分所示之刑，併經本院91年度聲
    字第978 號裁定應執行有期徒刑2 年5 月，於90年4 月26日
    入監執行，連同前開(二)部分所餘殘刑1 月又29日，接續執行
    至92年4 月24日縮刑假釋轉另案易服勞役之執行；(五)另90年
    間因犯侵占罪，經本院90年度潮簡字第451 號判處罰金4,50
    0 元確定，接續前開(四)部分所示假釋出監，於92年4 月24日
    易服勞役入監執行，92年5 月9 日期滿出監執行完畢；(六)92
    年間因犯傷害罪，經本院93年度簡字第151 號判處拘役30日
    確定；(七)92年間又犯竊盜罪，經臺灣高等法院高雄分院93年
    度上易字第32號（本院92年度易字第795 號）判處有期徒刑
    1 年確定，連同前開(四)部分所餘殘刑10月又19日及(六)部分所
    示拘役刑，接續執行，於92年12月24日入監執行，94年10月
    31日縮刑期滿出監執行完畢，有臺灣高等法院被告前案紀錄
    表及臺灣屏東地方法院檢察署刑案資料查註紀錄表各1 份在
    卷可按，素行不良，並考量其前案甫因減刑而得以於96年7
    月16日出監後，僅約1 個半月即再犯本件竊盜犯行之情節，
    為求代步使用而竊盜機車之動機，利用他人停放住處門前，
    未取下電門鑰匙而逕予啟動竊取之手段、情節，竊得財物為
    輕型機車1 輛之價值，及其犯罪經查獲後，均能坦承犯行，
    態度尚可等一切情狀，量處如主文所示之刑，以資儆懲。
四、又按保安處分係針對受處分人將來之危險性所為之處置，以
    達教化、治療之目的，為刑罰之補充制度。我國現行刑法採
    刑罰與保安處分雙軌制，係在維持行為責任之刑罰原則下，
    為協助行為人再社會化之功能，以及改善行為人潛在之危險
    性格，期能達成根治犯罪原因、預防犯罪之特別目的。經查
    ：
  (一)本件被告甲○○於前開犯罪前，自87年至95年約8 年間，扣
    除因案在監或因毒品案件執行保安處分共計逾5 年半，實際
    在外未達3 年之期間內，即先後經查獲另犯竊盜案件31筆，
    各經法院判決確定如附表一所示，或因與確定判決認定事實
    有裁判上一罪關係而經檢察官不起訴處分如附表二所示等情
    ，除據被告甲○○於本院審理時逐一自承，並有臺灣高等法
    院被告前案紀錄表、臺灣屏東地方法院檢察署刑案資料查註
    紀錄表及各案判決書、不起訴處分書各1 份在卷可按，依其
    多年間反覆實施之犯行內容除多與本件相同，即恣意竊取他
    人機車或小客車，或撬開侵入店家、民宅竊盜，甚或竊取鋼
    筋及臺電公司電纜線等，流竄鄉里，迭經查獲判刑均未見收
    歛，對於社會秩序及人心安定，影響至鉅。
  (二)經本院囑託屏安醫院就其精神狀態、是否有犯竊盜罪之習慣
    或癖好，或因遊蕩或懶惰成習而犯罪等情予以鑑定，並據該
    院以97年2 月29日屏安醫字第0970060 號函附屏安刑鑑字第
    970107號精神鑑定報告回復在卷（本院卷第131 頁、第132
    頁），摘要整理如下：
  1.社工師報告部分略以：
  (1)被告自國中畢業後，赴臺中做傢俱5 年，至服役為止；退伍
    後在KTV 工作半年多，因作不來而離職；休息一陣子後，又
    從事鐵工，搭建鐵皮屋約3 、4 個月，因不習慣，覺得太累
    而又離職；嗣到電子公司1 年多，因公司倒閉離職，此後工
    作一直不穩定，期間從事臨時鐵工居多，收入不穩定，主要
    向母親（已於87年間去世）或姊姊（另據稱已7 、8 年未見
    面）要錢。
  (2)被告雖不想被關，卻淡然看待此案。因從小家庭功能差，成
    長過程又缺乏信任及能給予正向引導之人，致其社會道德感
    缺乏，生活態度懶散、無重心，問題解決能力差，預期日後
    犯案機率仍高。
  2.心理測驗報告摘要部分略以：
  (1)被告為邊緣程度智力功能，性格上衝動性較高，較無計畫能
    力，情緒表現也較不穩定，思考散漫、不連貫，人際關係則
    較為疏遠、不信任他人；對其違法行為並不會感到有悔意，
    相稱其多次竊盜行為，其行為較類似於反社會型性格。
  (2)又其竊盜行為非在衝動而無法控制之情形下所為，就自己多
    次竊盜行為坦承不諱，表示偷竊機車多係在發現車主未拔鑰
    匙或缺乏交通工具時順手牽羊，所竊得機車並未用以轉賣或
    作圖利之用，而幾次侵入住宅行竊則係當時欠缺金錢，其竊
    盜行為通常係為遂行某些財務上目的，與竊盜癖患者因無法
    控制衝動下所為非目的性行為有所差異。
  3.結論部分：
  (1)被告目前獨居、無工作，父母去世10餘年，有大姊、大哥各
    1 ，平日靠大姊、大哥寄錢維生；自國中畢業即未再升學，
    且自當時起即幾乎每天喝酒，每次約喝2 、3 瓶米酒，一共
    喝了超過10餘年，目前被收押期間也有酒精戒斷症狀，可確
    定已經達到有酒癮之程度。
  (2)被告表示自己知道所偷車子是別人的，也知道偷車犯法，過
    去因偷車被關過數個月，最長被關1 年餘，已經入監3 次。
    又其犯罪時會挑容易下手之車輛，意識清楚，也有明確動機
    ，犯罪行為與其動機亦符合，並可認知其行為為違法；經確
    認無幻聽，也無妄想內容，經心理衡鑑測驗可認其判斷能力
    並無明顯缺損。
  (3)本件可清楚辨別被告並無衝動控制障礙疾病類中之「竊盜癖
    」，亦即被告之竊盜行為並非因不可控制之心理疾病或精神
    疾病所致等語。
  (三)綜上所述，茲以被告甲○○自退伍迄今10餘年間，除先後3
    次曾各有數月至年餘不等之時間，分別從事KTV 、搭建鐵皮
    屋、電子公司員工等工作，其餘期間幾乎均賴他人接濟，且
    每天均飲用大量酒類，復以生活懶散、無重心，無業原因復
    多以工作太累、作不來為由，年值青壯、身體健全卻遊手好
    閒，不思努力工作，如缺錢或欠缺交通工具則隨機竊盜、偷
    車，顯係懶惰成習，又因欠缺社會道德感，多年來出於反社
    會型性格，明知行為違法而屢犯竊盜罪，犯罪後亦無任何悔
    意，並經評估認為日後再犯之機率仍高等情，堪認係因遊蕩
    及懶惰成習而犯罪，並有犯罪之習慣，僅藉刑罰之執行尚不
    足以根絕其惡性，本院認有令其強制工作，習得技藝，矯治
    惡習，俾適應社會生活之必要，爰依竊盜犯贓物犯保安處分
    條例第3 條第1 項規定，諭知於刑之執行前，令入勞動場所
    ，強制工作3 年，以資矯治。
據上論斷，依刑事訴訟法第284 條之1 第1 項、第273 條之1第1
項、第299 條第1 項前段，刑法第320 條第1 項、第47條第1 項
，刑法施行法第1 條之1 ，竊盜犯贓物犯保安處分條例第3 條第
1 項、第4 條，判決如主文。
本案經檢察官許英輝到庭執行職務
中    華    民    國    97    年    3     月    31    日
                  刑事第二庭    法  官  陳松檀
以上正本證明與原本無異。
如不服本判決應於收受本判決送達後10日內向本院提出上訴書狀
，其未敘述上訴理由者，並得於提起上訴後10日內向本院補提理
由書狀（均須按他造當事人之人數附繕本）「切勿逕送上級法院
」
中    華    民    國    97    年    3     月    31    日
                                書記官  林祥玉
附錄本判決論罪之法條：
中華民國刑法第320 條
意圖為自己或第三人不法之所有，而竊取他人之動產者，為竊盜
罪，處五年以下有期徒刑、拘役或五百元以下罰金。
意圖為自己或第三人不法之利益，而竊佔他人之不動產者，依前
項之規定處斷。
前二項之未遂犯罰之。
 【附表一】（前案判決部分）：
┌─┬────┬───────┬────────────────┬────────┐
│  │ 法  院 │   案    號   │           犯 罪 事 實          │   判 決 結 果  │
├─┼────┼───────┼────────────────┼────────┤
│1.│ 本  院 │88年度易字第2 │(1)甲○○分別於下列時間與地點犯竊│有期徒刑10月    │
│  │        │號            │  盜罪：                        │88年6 月21日確定│
│  │        │              │於87年7 月6 日23時50分許，在屏│                │
│  │        │              │  東縣內埔鄉○○路825 號前竊取王│                │
│  │        │              │  宏明所有之WQY-691 號機車。    │                │
│  │        │              │於87年7 月16日下午3 時許，在屏│                │
│  │        │              │  東縣內埔鄉○○路107 號地下室，│                │
│  │        │              │  竊取蔡永鵬所有之VDL-746 號機車│                │
│  │        │              │  。                            │                │
│  │        │              │於87年7 月20日下午5 時許，在屏│                │
│  │        │              │  東縣內埔鄉安平一巷，竊取楊水玉│                │
│  │        │              │  所有之WQO-968 號機車。        │                │
│  │        │              │於87年7 月31日晚上11時許，在屏│                │
│  │        │              │  東縣內埔鄉○○路，竊取鄭文龍所│                │
│  │        │              │  有之UB-9683自小客車。         │                │
│  │        │              │於87年8 月11日晚上11時許，在屏│                │
│  │        │              │  東縣內埔鄉榮民醫院前，竊取林雅│                │
│  │        │              │  欣所有之WVG-948號機車。       │                │
│  │        │              │於87年10月2 日下午2 時30分許，│                │
│  │        │              │  在屏東縣內埔鄉○○路765 巷107 │                │
│  │        │              │  號前，竊取楊春萍所有之XAG-352 │                │
│  │        │              │  號機車。                      │                │
│  │        │              │(2)甲○○與王金國共同於下列時間地│                │
│  │        │              │  點犯竊盜罪：                  │                │
│  │        │              │於87年9月22日下午2時許，在屏東│                │
│  │        │              │  縣內埔鄉○○村○○路口，由1 人│                │
│  │        │              │  把風，另1 人以所備鑰匙開啟電門│                │
│  │        │              │  方式，竊取王金科所有之藍色農用│                │
│  │        │              │  小客車。                      │                │
│  │        │              │於87年9 月23日下午7 時許，在屏│                │
│  │        │              │  東縣內埔鄉龍潭村榮民醫院前，竊│                │
│  │        │              │  取徐國昌所有之PKG-099號機車。 │                │
├─┼────┼───────┼────────────────┼────────┤
│2.│ 本  院 │90年度易字161 │甲○○於89年9 月底某日屏東市逢│有期徒刑2 年    │
│  │        │號            │  甲商場附近，持自備老虎鉗竊取因│90年7 月16日確定│
│  │        │              │  車禍撞毀停放路旁王鴻振所有車號│                │
│  │        │              │  OGF-706 號重機車車牌1 面。    │                │
│  │        │              │甲○○夥同余清吉於89年11月13日│                │
│  │        │              │  晚間9 時許，於屏東縣內埔鄉鍾林│                │
│  │        │              │  村中林路1321號，由甲○○持所有│                │
│  │        │              │  螺絲起子撬開李昌榮專供經營小吃│                │
│  │        │              │  店，夜間無人看守居住之上址鐵捲│                │
│  │        │              │  門，入內撬開電動玩具及卡拉ＯＫ│                │
│  │        │              │  ，竊取其內4000元硬幣及切肉刀1 │                │
│  │        │              │  把。                          │                │
│  │        │              │甲○○於89年11月15日凌晨某時，│                │
│  │        │              │  在屏東縣內埔鄉○○村○○路、和│                │
│  │        │              │  平新路口以自備螺絲起子等工具撬│                │
│  │        │              │  開上址夜間無人居住看守之檳榔攤│                │
│  │        │              │  鐵門鎖頭，竊取其內盧春英所有長│                │
│  │        │              │  壽煙10包、維士比2 瓶。        │                │
│  │        │              │甲○○於89年12月16日，在屏東縣│                │
│  │        │              │  內埔鄉○○村○○街403 巷2 號，│                │
│  │        │              │  持自備鑰匙啟動竊取潘旗能所有車│                │
│  │        │              │  號PLB-760 號重機車。          │                │
│  │        │              │甲○○夥同余清吉，於89年11月17│                │
│  │        │              │  日晚間8 時許，在屏東縣內埔鄉中│                │
│  │        │              │  林村農專路，由甲○○負責把風，│                │
│  │        │              │  余清吉以其自備鑰匙啟動，竊取楊│                │
│  │        │              │  玉惠所有車號JTT-009 號重機車，│                │
│  │        │              │  得手後供拆取零件用。          │                │
│  │        │              │甲○○夥同余清吉，於89年11月18│                │
│  │        │              │  日下午6 時許，在屏東縣內埔鄉東│                │
│  │        │              │  寧村北寧路阿弘檳榔攤，以螺絲起│                │
│  │        │              │  子撬開檳榔攤之鐵捲門，並進入搜│                │
│  │        │              │  索財物時，為巡邏之員警發現，潘│                │
│  │        │              │  顯源隨即逃逸而均尚未有所得。  │                │
│  │        │              │甲○○於88年11月23日晚間7 時許│                │
│  │        │              │  ，在屏東縣內埔鄉龍潭村安平一巷│                │
│  │        │              │  1 號，持扣案工具破壞鎖頭後，以│                │
│  │        │              │  自備鑰匙竊取買明信所有之車號NH│                │
│  │        │              │  C-016 號重機車。              │                │
│  │        │              │甲○○於89年12月14日下午2 時許│                │
│  │        │              │  ，在屏東縣內埔鄉○○村○○路3 │                │
│  │        │              │  號，以螺絲起子等工具破壞門鎖，│                │
│  │        │              │  侵入上址鄭吳玉花之住宅內，竊取│                │
│  │        │              │  電視機、收音機、電鍋、燜燒鍋各│                │
│  │        │              │  1 台、硬幣約6 千元、台胞證、護│                │
│  │        │              │  照。                          │                │
│  │        │              │甲○○於89年12月17日凌晨4 時許│                │
│  │        │              │  ，在屏東市○○路68號前，逕以插│                │
│  │        │              │  於車上鑰匙發動竊取鄭秋雲所有車│                │
│  │        │              │  號WRW-570 號機車。            │                │
│  │        │              │甲○○於89年12月19日下午5 時許│                │
│  │        │              │  ，在屏東縣內埔鄉○○村○○街41│                │
│  │        │              │  3 巷51號前，以自備指甲刀啟動竊│                │
│  │        │              │  取紀威宇所有之車號OLD-340 號重│                │
│  │        │              │  機車。                        │                │
│  │        │              │甲○○於90年1 月12日下午3 時30│                │
│  │        │              │  分許，翻越矮牆進入無人住居之工│                │
│  │        │              │  寮（屏東縣內埔鄉○○村○○路19│                │
│  │        │              │  1 之1 號），竊取蕭英妹所有之29│                │
│  │        │              │  吋電視機1 台。                │                │
│  │        │              │甲○○於90年3 月14日上午6 時許│                │
│  │        │              │  ，在屏東縣長治鄉○○村○○路48│                │
│  │        │              │  6 號前，以自備鑰匙啟動竊取賴菊│                │
│  │        │              │  貞所有車號WMQ-392 號輕機車。  │                │
│  │        │              │甲○○於90年4 月9 日6 時許，在│                │
│  │        │              │  屏東縣內埔鄉○○村○○路397 號│                │
│  │        │              │  旁，見王翠霞所有車號WF-3199 號│                │
│  │        │              │  車門未鎖，乃竊取車內汽車音響、│                │
│  │        │              │  行照。                        │                │
│  │        │              │甲○○於90年4 月13日晚間7 時許│                │
│  │        │              │  ，在屏東縣內埔西老埤同領巷120 │                │
│  │        │              │  號前，竊取路邊停放，未拔下鑰匙│                │
│  │        │              │  之甘淑敏所有車號GYX-848 號輕機│                │
│  │        │              │  車。                          │                │
│  │        │              │甲○○於90年4 月19日10時許，在│                │
│  │        │              │  屏東縣內埔鄉○○村○○路58號前│                │
│  │        │              │  ，以螺絲起子破壞鎖頭，竊取李正│                │
│  │        │              │  宇所有車號GYR-915號重機車。   │                │
├─┼────┼───────┼────────────────┼────────┤
│3.│臺灣高等│93年度上易字第│甲○○於92年9 月27日凌晨0 時許│有期徒刑1 年    │
│  │法院高雄│32號          │  ，在屏東縣內埔鄉○○村○○路榮│93年3 月8 日確定│
│  │分院    │              │  民醫院停車場，竊取林淑惠所有之│                │
│  │        │              │  OJL-831 號機車。              │                │
│  │        │              │甲○○於92年10月11日下午3 時許│                │
│  │        │              │  ，在屏東縣長治鄉○○路東海豐農│                │
│  │        │              │  場，與鄭志英共同竊取林蘭記所有│                │
│  │        │              │  鋼筋26條、鋼製水管接頭2 支，得│                │
│  │        │              │  手後變賣得款花用。同年月13日下│                │
│  │        │              │  午4 時35分許，2 人復同乘上開竊│                │
│  │        │              │  得林叔惠所有機車，再至屏東縣長│                │
│  │        │              │  治鄉東海豐農場下手竊取林蘭記所│                │
│  │        │              │  有鋼筋41條、鋼製水管接頭2 支。│                │
│  │        │              │甲○○於92年11月24日上午8 時許│                │
│  │        │              │  ，在屏東縣內埔鄉○○村○○路39│                │
│  │        │              │  9 號前，竊取尹譽臻（原名尹郁芳│                │
│  │        │              │  ）所有UKH-631號機車。         │                │
├─┼────┼───────┼────────────────┼────────┤
│4.│ 本  院 │95年度易字第22│甲○○於94年12月13日19時20分許│有期徒刑1 年4 月│
│  │        │0 號          │  ，在屏東縣內埔鄉○○村○○路11│95年7 月3 日確定│
│  │        │              │  61巷23號前，竊取張啟盛所有、車│                │
│  │        │              │  牌號碼PJY-673號重型機車。     │                │
│  │        │              │甲○○於95年2 月中旬某日，在內│                │
│  │        │              │  埔鄉○○村○○路143 號崇文國小│                │
│  │        │              │  前，以其所有之鑰匙發動竊取何金│                │
│  │        │              │  蓮所有車號VUQ-241 號輕型機車，│                │
│  │        │              │  嗣因該機車之汽油用盡而將之棄置│                │
│  │        │              │  於內埔鄉龍泉榮民醫院前。      │                │
│  │        │              │95年2 月13日18時許，在內埔鄉龍│                │
│  │        │              │  潭村安平一巷內，以其所有上開鑰│                │
│  │        │              │  匙發動竊取蔣先華所有之車號WPX-│                │
│  │        │              │  427 號輕型機車。              │                │
└─┴────┴───────┴────────────────┴────────┘
【附表二】（不起訴處分部分）：
┌─┬─────┬───────┬──────────────┬────────┐
│  │  檢察署  │   偵查案號   │        犯 罪 事 實         │   不起訴理由   │
├─┼─────┼───────┼──────────────┼────────┤
│1.│臺灣屏東地│93年度偵字第18│甲○○與林昭誥於92年6月6日凌│為臺灣高等法院高│
│  │方法院檢察│45號          │晨3時20分許，前往劉兆武與陶 │雄分院93年度上易│
│  │署        │              │鳳螢位於屏東縣內埔鄉○○路三│字第32號判決效力│
│  │          │              │十號之住處，拉開該住處鐵門，│所及            │
│  │          │              │無故侵入該住宅，並以其所攜帶│                │
│  │          │              │之木棒敲打主臥房外上鎖之木門│                │
│  │          │              │，傷害前來開門之劉兆武，竊取│                │
│  │          │              │陶鳳螢所有之白金項鍊1條、白 │                │
│  │          │              │金鑲鑽戒指1只及純黃金戒指1只│                │
│  │          │              │。                          │                │
├─┼─────┼───────┼──────────────┼────────┤
│2.│臺灣屏東地│95年度偵字第52│甲○○自民國94年12月12日某時│為屏東地院95年度│
│  │方法院檢察│90號          │起，至同年12月22日止，與湯贛│易字第220號判決 │
│  │署        │              │龍及潘德龍，連續在屏東縣內埔│效力所及        │
│  │          │              │鄉○○村○○巷路段等地，竊取│                │
│  │          │              │臺灣電力公司所有之電纜線。  │                │
└─┴─────┴───────┴──────────────┴────────┘


司法院資訊處製作；財團法人民間司法改革基金會備份。
